臺灣高等法院刑事判決　　　　　　　　96年度上易字第2540號
上　訴　人
即　被　告　乙○○
上列上訴人因傷害等案件，不服臺灣臺北地方法院96年度易字第
2049號，中華民國96年9月28日第一審判決（起訴案號：臺灣臺
北地方法院檢察署96年度偵字第13649號），提起上訴，本院判
決如下：
    主  文
上訴駁回。
乙○○緩刑貳年。
    事  實
一、乙○○於民國（下同）九十六年六月五日夜間八時許，在臺
    北市○○區○○街與景中街口，其所經營之水果攤前，因飲
    酒後有幾分酒意，而不滿客人甲○○要求幫忙削水果皮，為
    其拒絕後，又要求提供水果刀自行削水果，竟基於傷害他人
    身體之犯意，以鳳梨刀（未扣案）刀柄重擊甲○○後頸椎，
    致甲○○受有後頸椎挫傷之傷害。
二、嗣經甲○○報警，員警聶振祥到場處理，因乙○○拒絕出示
    證件，聶警員復要求其至派出所製作筆錄時，乙○○竟於員
    警依法執行職務時，當場侮辱員警之犯意以臺語稱：「ＬＰ
    給你帶回去」等語，並作勢搶奪員警之手銬，幸乙○○之胞
    兄陳金國及時制止，並規勸乙○○，乙○○始配合到警局製
    作筆錄。
三、案經甲○○訴請臺北市政府警察局文山第二分局移送臺灣臺
    北地方法院檢察署檢察官偵查起訴。
    理    由
一、訊據上訴人即被告乙○○，辯稱：「我與被害人有和解，被
    害人也原諒我了，當時我因為喝酒醉才會發生這件事。」、
    「因為喝酒與警察有發生口角，但我沒有搶警察手銬。我沒
    有割傷甲○○，她的受傷是自己抓出來的。」、「我有用鳳
    梨刀的刀柄打擊甲○○的後頸部沒有錯，當時跟警員發生爭
    執是因為喝酒、吃憂鬱症的藥。」、「有打甲○○，但沒有
    侮辱警員。」云云。
二、但查，上揭犯罪事實，業據告訴人甲○○、證人聶振祥指述
    明確（偵查卷第十五頁至第十七頁調查筆錄、第四十一頁至
    第四十三頁訊問筆錄參照），並有告訴人甲○○受傷後到財
    團法人佛教慈濟醫院臺北分院就診之診斷證明書、等在卷足
    憑（偵查卷第十八頁參照），且被告於原審審理時對於上開
    犯罪事實亦供承不諱，是依上開補強證據皆足資擔保被告於
    本院審理中所為之上開任意性自白具有相當程度之真實性，
    而得使本院確信被告前述自白之犯罪事實確屬真實，參照刑
    事訴訟法第一百五十六條第一項「被告之自白，非出於強暴
    、脅迫、利誘、詐欺、疲勞訊問、違法羈押或其他不正之方
    法，且與事實相符者，得為證據。」及第二項「被告或共犯
    之自白，不得作為有罪判決之唯一證據，仍應調查其他必要
    之證據，以察其是否與事實相符。」規定。從而，本件事證
    明確，其所為上開辯解，要係事後避就之詞，不足採信，被
    告之犯行堪以認定，應予依法論科。
二、核被告所為，係犯刑法第二百七十七條第一項之傷害罪及同
    法第一百四十條侮辱公務員罪。被告所犯上開二罪，犯意各
    別、罪名有異，應予分論併罰。至扣案之水果刀一把（九十
    六年度綠字第一六六六號扣押物品清單參照），並非被告傷
    害告訴人甲○○之工具，業據被告及告訴人甲○○供述明確
    ，爰不予宣告沒收，另未扣案之鳳梨刀一把，係被告傷害告
    訴人甲○○之物，且為被告所有，應依刑法第三十八條第一
    項第二款、第三項之規定宣告沒收。
三、原審以被告之罪證明確，援引刑法第二百七十七條第一項、
    第一百四十條、第四十一條第一項前段、第五十一條第五款
    、第三十八條第一項第二款，刑法施行法第一條之一等規定
    ，審酌被告之犯罪動機、目的、手段，造成告訴人甲○○之
    傷害，迄今未取得告訴人甲○○之諒解、對於公務員執行職
    務時加以侮辱、影響公權力之實施及素行尚稱良好、智識程
    度並犯後態度等一切情狀，就傷害人之身體部分，量處有期
    徒刑貳月，如易科罰金，以新臺幣壹仟元折算壹日，未扣案
    之鳳梨刀壹把沒收；就公務員依法執行職務時，當場侮辱部
    分，量處有期徒刑參月，如易科罰金，以新臺幣壹仟元折算
    壹日；應執行有期徒刑肆月，如易科罰金，以新臺幣壹仟元
    折算壹日；未扣案之鳳梨刀壹把沒收；經核其認事用法均無
    不合，量刑亦稱妥適。本件被告之上訴意旨否認部分犯罪，
    難認為有理由，應予駁回。惟查，被告前未曾因故意犯罪受
    有期刑以上刑之宣告，此有本院被告前科紀表在卷可稽，其
    復患有失眠及情緒障礙之病症，此有天主教耕莘醫院出具之
    診斷書在卷可證，被告復稱其尚有四個小孩需要養育，最大
    的高中一年級，最小的國小五年級，本院認其受本件刑之追
    訴及處刑，應有所警惕，諒無再犯之虞，本院認其所處之刑
    ，以暫不執行為適當，爰併予宣告緩刑貳年，以勵自新。
四、據上論斷，應依刑事訴訟法第三百六十八條，刑法第七十四
    條第一項第一款，判決如主文。
本案經檢察官李良忠到庭執行職務。
中　　華　　民　　國　　96　　年　　12　　月　　12　　日
                  刑事第三庭審判長法  官  許國宏
                                  法  官  楊貴志
                                  法  官  許增男
以上正本證明與原本無異。
不得上訴。
                                  書記官  葉金發
中　　華　　民　　國　　96　　年　　12　　月　　12　　日
附錄本案所犯法條全文
刑法第二百七十七條：
傷害人之身體或健康者，處三年以下有期徒刑、拘役或一千元以
下罰金。
犯前項之罪因而致人於死者，處無期徒刑或七年以上有期徒刑；
致重傷者，處三年以上十年以下有期徒刑。
刑法第一百四十條：
於公務員依法執行職務時，當場侮辱，或對於其依法執行之職務
公然侮辱者，處六月以下有期徒刑、拘役或一百元以下罰金。對
於公署公然侮辱者亦同。
